【裁判字號】    98,家聲,159
【裁判日期】    980529
【裁判案由】    處分禁治產人不動產
【裁判全文】
臺灣高雄地方法院民事裁定             98年度家聲字第159號
聲  請  人  甲○○
受監護人即  乙○○
被禁治產人
上列聲請人聲請處分受監護人乙○○之不動產事件，本院裁定如
下：
    主  文
受監護人乙○○所有之坐落台北縣三重市○○段○○段56-19 地
號土地（應有部分五分之一）暨其上同小段建號2786即門牌號碼
台北縣三重市○○路○ 段236 號5 樓房屋，准聲請人予以處分。
聲請程序費用新台幣壹仟元由受監護人乙○○負擔。
    理  由
一、本件聲請意旨略以：聲請人為受監護人乙○○之配偶，劉芳
    芳於民國95年11月2 日經法院宣告為禁治產人，聲請人係其
    法定監護人。96年5 月間，聲請人接獲樹林農會之催款通知
    ，方知受監護人擁有坐落台北縣三重市○○段○○段56-19
    地號土地（應有部分五分之一）暨其上同小段建號2786即門
    牌號碼台北縣三重市○○路○ 段236 號5 樓房屋，經聲請人
    查訪後得知上開房地由案外人蔡淑勤占有中，經聲請人向蔡
    淑勤提起返還房地訴訟後，板橋地方法院三重簡易庭以97年
    重簡字第2454號判決認定系爭房地係蔡淑勤信託登記予乙○
    ○名下而判決乙○○敗訴，聲請人提起上訴後，受命法官勸
    諭兩造和解，聲請人乃與蔡淑勤協議只要蔡淑勤給付聲請人
    新台幣（下同）25萬元，聲請人願將系爭房地以買賣為原因
    移轉登記予蔡淑勤予以處分。惟雙方履行上開約定時，始知
    系爭房地之處分須經乙○○之親屬會議允許，惟乙○○孤苦
    伶仃，聲請人從未見過其親人，據聞乙○○有一個姊姊，但
    已往生，故本件召開親屬會議顯然有困難，為此向本院聲請
    准予處分受監護人乙○○之系爭不動產等語。並提出上開土
    地登記謄本、建物登記謄本、板橋地院三重簡易庭判決書、
    切結書、戶籍謄本等件為證。
二、按民法第1101條、第1129條、第1132條第2 項規定「監護人
    對於受監護人之財產，非為受監護人之利益，不得使用或處
    分。為不動產之處分時，並應得親屬會議之允許。」、「依
    民法之規定應開親屬會議時，由當事人、法定代理人或其他
    利害關係人召集之。」、「親屬會議不能召開或召開有困難
    時，依法應經親屬會議處理之事項，由有召集權人聲請法院
    處理之。親屬會議經召開而不為或不能決議時，亦同。」。
三、經查，聲請人之主張，於法並無不合，爰依民法第1132條第
    2項前段，准聲請人之聲請，裁定准予處分受監護人乙○○
    所有坐落台北縣三重市○○段○○段56-19地號土地（應有
    部分五分之一）暨其上同小段建號2786即門牌號碼台北縣三
    重市○○○路○段236號5樓房屋。
四、依非訟事件法第160 條第2 項，裁定如主文。
中    華    民    國    98    年    5     月    29    日
                      家事法庭  法  官  吳宏榮
上為正本係照原本作成
如對本裁定抗告須於裁定送達後10日內向本院提出抗告狀
中    華    民    國    98    年    5     月    29    日
                                書記官  葉正昭


司法院資訊處製作；財團法人民間司法改革基金會備份。
